最　高　行　政　法　院　裁　定
　　　　　　　　　　　　　　　　　　 96年度裁字第02759號
上　訴　人　甲○○
被 上訴 人　勞工保險局
代　表　人　乙○○
上列當事人間因勞保事件，上訴人對於中華民國95年8月31日臺
北高等行政法院94年度訴字第2830號判決，提起上訴，本院裁定
如下：
　　主  文
上訴駁回。
上訴審訴訟費用由上訴人負擔。
　　理  由
一、按對於高等行政法院判決之上訴，非以其違背法令為理由，
    不得為之，行政訴訟法第242條定有明文。依同法第243條第
    1項規定，判決不適用法規或適用不當者，為違背法令；而
    判決有同條第2項所列各款情形之一者，為當然違背法令。
    是當事人對於高等行政法院判決上訴，如依行政訴訟法第24
    3條第1項規定，以高等行政法院判決有不適用法規或適用不
    當為理由時，其上訴狀或理由書應有具體之指摘，並揭示該
    法規之條項或其內容；若係成文法以外之法則，應揭示該法
    則之旨趣；倘為司法院解釋或本院之判例，則應揭示該判解
    之字號或其內容。如以行政訴訟法第243條第2項所列各款情
    形為理由時，其上訴狀或理由書，應揭示合於該條項各款之
    事實。上訴狀或理由書如未依此項方法表明，或其所表明者
    與上開法條規定不合時，即難認為已對高等行政法院判決之
    違背法令有具體之指摘，其上訴自難認為合法。
二、本件上訴人對於高等行政法院判決提起上訴，因全案為勞保
    給付案件，上訴人請求聽聾殘障給付，而被上訴人已為普通
    殘障給付之核定並實際為給付予上訴人，上訴人復請求為職
    傷殘障給付，被上訴人因此重為審查，卻認定上訴人根本未
    達殘廢給付之法定請領標準，除了否准上訴人所請，同時命
    上訴人退還已發之保險給付。原判決亦維持被上訴人之核定
    處分。上訴人提起上訴所主張之爭點有二處：一為事實認定
    部分，其主張耳殘事實並無不實，且原因與職業有關，符合
    職傷殘廢之構成要件，且謂舉證責任應由被上訴人負擔，而
    其提出之證據資料已完備，並無不實，原判決不予採信，顯
    有違反證據法則與理由不備之違法。一為法律適用部分，其
    主張信賴保護，且謂信賴值得保護。又稱勞工保險條例所規
    定之複驗程序，限於尚未核定之申請案件。
三、經查上訴人以上各項主張，均未達上訴合法審查所要求之「
    具體化」客觀門檻。爰說明如下：
  (一)有關事實認定部分，原判決有關舉證責任配置之決定，與現
    行法制設計一致，上訴人此部分之主張一望即知有誤。又原
    判決已詳為論述採納被上訴人指定醫院之複檢結果及專科醫
    師審查意見，復就上訴人於被上訴人安排複檢前之歷次檢驗
    報告為不實之點，詳為論斷（詳原判決書理由欄第四點），
    亦無上訴人所指摘之採證違法或理由不備情事。
  (二)有關法律適用部分，有關上訴人之信賴不值得保護，原判決
    已詳為論斷（原判決書理由欄第五點參照）。而勞工保險條
    例規定之複驗程序，並無僅限定尚未核定案件，上訴人主張
    獨特之主觀意見，亦未舉出相關之法規及司法解釋來支持，
    實難謂有具體指摘可言。
四、是以本案難謂上訴人已對原判決之如何違背法令有具體之指
    摘，依首揭說明，應認其上訴為不合法。
據上論結，本件上訴為不合法，依行政訴訟法第249條第1項前段
、第104條、民事訴訟法第95條、第78條，裁定如主文。
中　　華　　民　　國　　96　　年　　11　　月　　15　　日
                  第二庭審判長法  官　鄭　淑　貞
                              法  官  黃　合　文
                              法  官　吳　明　鴻
                              法  官　鄭　小　康
                              法  官　帥　嘉　寶
以  上  正  本  證  明  與  原  本  無  異
中　　華　　民　　國　　96　　年　　11　　月　　16　　日
　　　　　　　　　　　　　　　書記官　莊　俊　亨
